# 关于年度租金转化为月度租金未确认融资费用处理的问题？

提问人：xm1986 时间：2022-12-15 19:00:29
您好，陈老师，有个问题想咨询下您，我公司从 2021 年 6 月租赁别的公司（工业企业）机械设备，租期4.5年，约定每半年支付不含税租金424778.76元，在 2022 年 04 月公司停止使用上述设备，并退回上述企业设备。由于当时计算的租赁负债-未确认融资费用是按半年度租金*9期-租金的现值所得。现金在需要具体到 2022 年 4 月，也使用了（1+半年度增量借款利率）^(1/6)-1计算出月度增量借款利率，但是按照这个月度增量借款利率算出来后租赁负债的账面价值分摊到最后不为零。也更换了另一种方法，就是半年内的租金为零，到 6 月 30 日使用424778.76元，这样计算出来租赁负债摊销额为零。问题来了，就是能不能按照第二种方法确认未确认融资费用，虽然具体到某个月无租金。我也参考了课本，但是课本就是很简单用半年度增量借款利率/6,得出月度利率，然后每个月的租金平摊，这样算出来租赁负债最终的余值不为零。请问陈老师，该用哪种方法？摊销计算表期间期初摊销价值 实际利率计算的租金 规定利率计算的租金期末摊销价值A B CD＝A+B-C2021-6-301期 3,061,368.89 143,578.77 424,778.76 2780168.90 2021-12-312期 2,780,168.90 130,390.44 424,778.76 2485780.58 2022-1-313期 2,485,780.58 19,061.42 0.00 2504842.00 2022-2-283期 2,504,842.00 19,207.59 0.00 2524049.59 2022-3-313期 2,524,049.59 19,354.88 0.00 2543404.46 2022-4-303期 2,543,404.46 19,503.29 0.00 2562907.76 2022-5-313期 2,562,907.76 19,652.85 0.00 2582560.60 2022-6-303期 2,582,560.60 19,803.55 424,778.76 2177585.39 2022-12-314期 2,177,585.39 102,129.16 424,778.76 1854935.79 2023-6-305期 1,854,935.79 86,996.83 424,778.76 1517153.86 2023-12-316期 1,517,153.86 71,154.80 424,778.76 1163529.90 2024-6-307期 1,163,529.90 54,569.77 424,778.76 793320.91 2024-12-318期 793,320.91 37,206.90 424,778.76 405749.05 2025-6-309期 405,749.05 19,029.71 424,778.76 0.00 合计 761,639.95 3,823,008.84 摊销计算表期间期初摊销价值实际利率计算的租金 规定利率计算的租金期末摊销价值A B CD＝A+B-C2021-6-301期 3,061,368.89 143,578.77 424,778.76 2780168.90 2021-12-312期 2,780,168.90 130,390.44 424,778.76 2485780.58 2022-1-313期 2,485,780.58 19,061.42 70,796.46 2434045.54 2022-2-283期 2,434,045.54 18,664.71 70,796.46 2381913.79 2022-3-313期 2,381,913.79 18,264.95 70,796.46 2329382.28 2022-4-303期 2,329,382.28 17,862.13 70,796.46 2276447.95 2022-5-313期 2,276,447.95 17,456.22 70,796.46 2223107.71 2022-6-303期 2,223,107.71 17,047.20 70,796.46 2169358.45 2022-12-314期 2,169,358.45 101,743.32 424,778.76 1846323.01 2023-6-305期 1,846,323.01 86,592.89 424,778.76 1508137.14 2023-12-316期 1,508,137.14 70,731.91 424,778.76 1154090.29 2024-6-307期 1,154,090.29 54,127.05 424,778.76 783438.58 2024-12-318期 783,438.58 36,743.42 424,778.76 395403.24 2025-6-309期 395,403.24 18,544.49 424,778.76 -10831.03 合计 750,808.92 3,823,008.84

回答人：chenyiwei
理论上按照【（1+半年度增量借款利率）^(1/6)-1】计算月度的增量借款利率是最合理的做法，虽然某个月无租金支出，但仍需按实际利率法确认该月的租赁负债相关利息支出。理论上不应出现“这个月度增量借款利率算出来后租赁负债的账面价值分摊到最后不为零”的情况，建议再次复核下你的计算是否合理。
第二种方法并不是严格符合准则规定的处理方式，实务中如果两种方法下的结果差异不重大，则基于简化计算的考虑，也可以接受第二种方法，并通过对最后一期或几期的租赁费用的人为调节，将其在租赁期满时（或支付最后一期租金后）租赁负债的账面价值调整到零。